【裁判字號】    99,上易,1606
【裁判日期】    990803
【裁判案由】    竊盜
【裁判全文】
臺灣高等法院刑事判決                99年度上易字第1606號
上  訴  人
即  被  告  乙○○
上列上訴人因竊盜案件，不服臺灣板橋地方法院98年度易字第30
00號，中華民國99年4月13日第一審判決（起訴案號：臺灣板橋
地方法院檢察署98年度偵字第26112號），提起上訴，本院判決
如下：
    主  文
上訴駁回。
    理  由
一、依刑事訴訟法第350條、第361條、第362條、第367條規定，
    不服地方法院之第一審判決而上訴者，須提出上訴書狀，並
    應敘明具體理由，為上訴必備之程式；其所提出之書狀未敘
    述上訴理由，或僅曾以言詞陳述上訴理由者，均應於上述期
    間屆滿後20日內補提理由書於第一審法院。第一審法院經形
    式審查，認逾期未補提上訴理由者，應定期間先命補正；逾
    期未補正者，為上訴不合法律上之程式，應以裁定駁回。倘
    已提出上訴理由，但所提非屬具體理由者，則由第二審法院
    以上訴不合法律上之程式，判決駁回。又第二審上訴之目的
    ，既在於請求撤銷、變更原判決，則所謂「具體理由」，自
    應就原判決如何足以撤銷、如何應予變更之「事實上」或「
    法律上」之具體根據，本於確實之訴訟資料暨原因事實之所
    出，逐一敘述、記載，必已具體指出原判決事實認定之所憑
    有如何之錯誤（如原判決所採之證據如何不具證據能力，所
    為證明力之判斷如何違背經驗、論理法則等），法律之適用
    （尤其實體法）有如何之違誤，形式上已足以動搖原判決使
    之成為不當或違法而得改判之事由；必要時並應提出有利於
    己之事證，期使第二審法院採納，俾為有利於上訴人之認定
    ，始屬合法。上訴理由之敘述，應先合乎具體之要求，始有
    所敘述可取與否之實體審理與判斷之問題。是上訴人之上訴
    書狀雖敘述上訴理由，但僅泛言原判決認定事實錯誤、違背
    法令、量刑失之過重或輕縱等情詞，而未依上揭意旨指出具
    體事由，或形式上雖已指出具體事由，然該等事由縱使屬實
    ，亦不足以認為原判決有何不當或違法，或其所陳之事由，
    與訴訟資料所載不相適合，或所指摘原判決之「不當」或「
    違法」根本不存在者，均應認其實質上並未符合具體之要件
    ，庶符節制濫行上訴之立法意旨。
二、本件原審經審理結果，認為上訴人即被告乙○○曾於民國93
    年間因竊盜案件，經臺灣臺北地方法院93年度易字第592號
    判處有期徒刑1年6月，嗣經本院94年度上易字第764號判決
    駁回上訴，於96年1月3日假釋出監，於96年3月26日假釋期
    滿未經撤銷，未執行之刑以已執行論而執行完畢，猶不知悔
    改，竟意圖為自己不法之所有，於98年9月25日中午12時至
    下午1時30分間之某時（起訴書記載為於98年9月25日13時20
    分許），攜帶其所有客觀上對於人的生命、身體、安全構成
    威脅、具有危險性之兇器釘撬1支、虎口鉗2支、剪線鉗2支
    及螺絲起子1支，至甲○○位在臺北縣土城市○○路130巷6
    號住處屋後的防火巷，以上開兇器毀損剪斷屋後庫房的鐵窗
    而踰越該安全設備進入屋後庫房內，再將庫房與客廳之間的
    牆壁上冷氣孔處所裝設的冷氣拆下，鑽過冷氣孔而爬入客廳
    ，再沿著樓梯至3樓，竊取3樓房間內之澳洲紀念金幣、中華
    人民共和國紀念金幣各1枚以及金戒指2只，得手後，放入其
    長褲口袋內，惟因附近鄰居發覺有異而報警，警方於同日下
    午1時30分許據報前來，乙○○見行跡敗露，爬至該棟青雲
    路130巷6號房屋的屋頂，再從屋頂跳過防火巷，跳到青雲路
    110巷7號房屋的屋頂，惟仍為警在青雲路110巷7號房屋的樓
    梯間通往水塔處逮獲，警方在乙○○長褲口袋內查獲其竊得
    之澳洲紀念金幣、中華人民共和國紀念金幣各1枚、金戒指2
    只，又在青雲路130巷6號房屋的屋頂查獲乙○○放置在該處
    的背包內之釘撬1支、虎口鉗2支、剪線鉗2支及螺絲起子1支
    而查悉等情。係以上揭犯罪事實業經被告於警詢時坦承不諱
    ，並經告訴人甲○○於警詢時指訴明確，復有贓物認領保管
    單、竊盜現場及查獲現場照片在卷可稽，以及釘撬1支、虎
    口鉗2支、剪線鉗2支、螺絲起子1支扣案足資為證。雖被告
    嗣於偵審中改口否認扣案之釘撬等工具為其所有，並辯稱：
    其到現場的時候，鐵窗等已經遭人破壞云云。惟查：(1)被告
    於警詢時即自承：扣案釘撬等工具係其所有之犯罪工具，現
    場鐵窗、冷氣孔是遭其破壞等語，核與竊盜現場照片所示情
    形相符（見偵查卷第19、20頁）。(2)嗣被告於原審準備程序
    時辯稱：那裡應該已經被別人搜過，有些東西已經放在桌上
    ，其偷走桌上的澳洲紀念金幣、中華人民共和國紀念金幣及
    金戒指，其趕緊要離開現場，一出他們後門警察就已經在那
    裡了云云。然證人即據報前去現場之臺北縣政府警察局土城
    分局清水派出所警員孟甫證稱：我們抓到他是在屋內樓梯
    要通往水塔處那裡。……（問：你們當時發現被告時，是否
    有看到那個裝有工具的背包？）沒有。（問：你們發現被告
    的地點與那個裝有工具的背包距離為何？）在被告的後面，
    算是隔一條巷子。犯罪地點在130巷，他有發現我們然後就
    跑到110巷的民宅，中間隔一條防火巷，被告是從頂樓跳到
    頂樓，我們抓到他是在110巷民宅屋內樓梯要通往水塔處那
    裡等語。即被告亦自承：其在110巷被證人查獲等語，足見
    被告於準備程序所稱：其趕緊要離開現場，一出他們後門警
    察就已經在那裡了云云，並不實在。事實上，被告是見已行
    跡敗露，爬至該棟青雲路130巷6號房屋的屋頂，再從屋頂跳
    過防火巷，跳到青雲路110巷7號房屋的屋頂，而為警在青雲
    路110巷7號房屋的樓梯間通往水塔處逮獲。(3)本件扣案之釘
    撬1支、虎口鉗2支、剪線鉗2支及螺絲起子1支，在查獲當時
    乃是放在1個背包內，該背包（按該背包未扣案）當時則是
    放置在青雲路130巷6號房屋的屋頂為警查獲等事實，有查獲
    該背包、上述工具之現場照片在卷可憑（見偵查卷第21頁）
    。而依前述證人孟甫之證詞可知，被告當時確曾到達過青
    雲路130巷6號房屋的屋頂處；再者，警方於案發後在青雲路
    130巷6號房屋的頂樓發現之鞋印的照片所示尺寸、紋路（見
    偵查卷第24、25頁），亦與警方於98年9月25日當日對被告
    所穿鞋子拍攝鞋底照片所示尺寸、紋路相符（見偵查卷第23
    、26頁），益徵被告當時確曾到達過青雲路130巷6號房屋屋
    頂無訛。從而，被告於警詢時承稱扣案之釘撬等工具係其所
    有之犯罪工具等語，堪信為真實。因而認被告犯行明確，據
    以判處被告攜帶兇器毀越安全設備竊盜，累犯，處有期徒刑
    1年。扣案之釘撬1支、虎口鉗2支、剪線鉗2支、螺絲起子1
    支沒收。並無違誤。
三、被告上訴意旨略以：被告認為原審判處有期徒刑1年過重，
    因被告並非攜帶兇器毀越安全設備竊盜，扣案工具亦非被告
    所有。為此懇求本於悲天憫人之心，賜予被告悔過向上之機
    會，從輕量刑。
四、經查：被告於警詢時已自白如何攜帶兇器毀越安全設備竊盜
    ，原判決並已說明其就案內所有證據，本於調查所得心證，
    分別定其取捨，而憑以認定被告有上開犯行之依據及理由。
    被告對原審業已詳述之理由再為爭執，應認並未符合具體之
    要件。又按量刑之輕重，係屬事實審法院得依職權自由裁量
    之事項，茍於量刑時，已依行為人之責任為基礎，並斟酌刑
    法第57條各款所列情狀，而未逾越法定範圍，又未濫用其職
    權，即不得遽指為違法。原判決於量刑時，已依上揭規定，
    審酌被告前有竊盜前科，素行不佳，犯罪之動機、手段、目
    的、所生危害及犯罪後態度等一切情狀，予以綜合考量後，
    量處有期徒刑1年，並未逾越法定刑度，亦未濫用自由裁量
    之權限，刑度亦屬妥適，核無不當或違法之情形。上訴意旨
    單純就科刑輕重而為爭執，惟既未依憑卷證資料，明確指出
    原審所為證據證明力之判斷如何違背經驗、論理法則，或提
    出新事證，指摘或表明原審有何採證認事、用法或量刑等足
    以影響判決本旨之不當或違法，自非屬得上訴第二審之具體
    理由。依上揭說明，本件上訴未敘述具體理由，其上訴自屬
    不合法律上之程式，爰不經言詞辯論，逕以判決駁回。
據上論斷，應依刑事訴訟法第367條前段、第372條，判決如主文
。
中    華    民    國    99    年    8     月    3     日
            刑事第十六庭  審判長法  官  陳晴教
                                法  官  許增男
                                法  官  王詠寰
以上正本證明與原本無異。
不得上訴。
                                書記官 陳紀語
中    華    民    國    99    年    8     月    3     日

司法院資訊處製作；財團法人民間司法改革基金會備份。
